ACORDAO-COMPLETO-2382906

ACÓRDÃO 13438/2019 ATA 40/2019 - PRIMEIRA CÂMARA

VISTOS, relatados e discutidos estes autos de embargos de declaração opostos pela sociedade empresária Soberana Segurança e Vigilância Ltda. ao Acórdão 6154/2019-TCU-Primeira Câmara.
ACORDAM os Ministros do Tribunal de Contas da União, reunidos em sessão da Primeira Câmara, diante das razões expostas pelo Relator, em:
9.1. não conhecer dos presentes embargos de declaração, em face do não preenchimento dos requisitos de admissibilidade previstos no art. 34, § 1º, da Lei 8.443/1992;
9.2. dar ciência desta deliberação à embargante, à Partner Security Serviços de Segurança Ltda. e à Câmara dos Deputados.

Embargos de declaração opostos pela sociedade empresária Soberana Segurança e Vigilância Ltda. ao Acórdão 6.154/2019-1ª Câmara, que conheceu da representação, indeferiu o pedido de concessão de medida cautelar e, no mérito, considerou improcedente a representação.

Primeira Câmara

Câmara dos Deputados.

3. Interessados/Recorrentes:
3.1. Interessada: Partner Security Serviços de Segurança Ltda. (12.817.803/0004-65)
3.2. Recorrente: Soberana Segurança e Vigilância Ltda. (01.066.493/0001-25).

13.1. Ministros presentes: Walton Alencar Rodrigues (Presidente), Benjamin Zymler (Relator) e Vital do Rêgo.
13.2. Ministro-Substituto convocado: Augusto Sherman Cavalcanti.
13.3. Ministro-Substituto presente: Weder de Oliveira.

BENJAMIN ZYMLER

Ministro Benjamin Zymler.

Cuidam os autos de embargos de declaração opostos pela sociedade empresária Soberana Segurança e Vigilância Ltda. ao Acórdão 6154/2019-TCU-Primeira Câmara.
2.	O presente feito trata, originalmente, de representação trazida pela referida empresa dando conta de possíveis irregularidades no Pregão Eletrônico 38/2019, realizado pela Câmara dos Deputados, cujo objeto era a contratação de serviços continuados na área de vigilância armada e desarmada em áreas internas e externas e dos blocos de apartamentos funcionais daquele órgão, em Brasília-DF.
3.	Após o exame preliminar da Selog, autorizei a oitiva de mérito da Câmara dos Deputados e da sociedade empresária Partner Security Serviços de Segurança Ltda., vencedora do certame e signatária do contrato, com fulcro no art. 250, inciso V, do Regimento Interno, para que se manifestassem sobre o seguinte fato: 
" fixação, no edital do Pregão Eletrônico 38/2019, de remuneração mínima acima de 30% dos valores pactuados em convenção coletiva de trabalho, considerando que, em análise preliminar, os serviços a serem executados não possuem complexidade tal que justifique considerar que os salários de mercado correspondentes aos postos a serem contratados são superiores aos das categorias definidos em CCT, em possível afronta ao disposto no art. 40, inciso X, da Lei 8.666/1993 e no art. 9º, § 2º, do Decreto 5.450/2005, ao disposto no art. 2º, §1°, da Resolução 3/2011-CD e à jurisprudência do TCU (Acórdãos 2.144/2006-Plenário, 1.612/2010-Plenário, 823/2014-Plenário e 2.799/2017-1ª Câmara) ."
4.	Diante das respostas apresentadas pelos interessados, esta Corte de Contas anuiu à análise da unidade técnica e decidiu conhecer da representação; indeferir o pedido de concessão de medida cautelar formulado pelo representante, tendo em vista a inexistência dos elementos necessários para sua adoção; no mérito, considerar a presente representação improcedente; dar ciência da deliberação à Câmara dos Deputados, à Partner Security Serviços de Segurança Ltda. e à autora da representação, encaminhando-lhes cópia da instrução da unidade técnica; e em arquivar o processo, sem prejuízo da adoção das medidas especificadas a seguir:
1.7.1. dar ciência à Câmara dos Deputados, com fundamento no art. 7º da Resolução - TCU 265/2014, sobre as seguintes impropriedades/falhas, identificadas no Pregão Eletrônico 38/2019, que infringiram jurisprudência deste Tribunal (v.g. Acórdão 256/2005, 290/2006, 1.327/2006, 332/2010, 1.097/2019, todos do Plenário) para que sejam adotadas medidas internas com vistas à prevenção de ocorrência de outras semelhantes:
1.7.1.1.  ausência de justificativas para adoção dos porcentuais específicos acima do valor salarial médio de mercado, assim como para as disparidades verificadas entre esses porcentuais aplicados ao supervisor/encarregado de turno (13,63% e 13,34%) e vigilante (28,96%) ; e
1.7.1.2. não demonstração de que as pesquisas salariais contemplaram amostra de contratações com características similares à da Câmara dos Deputados, em face das particularidades dos serviços a serem prestados à instituição."
5.	Irresignada com esta deliberação, a empresa Soberana Segurança e Vigilância Ltda. ingressou com os presentes embargos de declaração, nos quais alega, em apertada síntese, que houve os seguintes pontos de obscuridade/omissão:
	a) o Tribunal analisou o teor da determinação contida no Acórdão 2758/2018-TCU-Plenário, sem, entretanto, debruçar-se sobre o mérito da deliberação, que trouxe entendimento contrário ao firmado no presente caso;
	b) ao analisar o limite de 30% fixado no artigo 2°, § 1°, da Resolução - CD 3/2011, a decisão assim procedeu apenas em relação à pesquisa de preços realizada pela Câmara dos Deputados, omitindo-se sobre o fato de que esse percentual foi extrapolado quando considerados os salários previstos na Convenção Coletiva de Trabalho (CCT) ;
	c) sobre a pesquisa de preços utilizada pela Câmara dos Deputados, o Tribunal, ao aceitar a justificativa de que na data da pesquisa inexistia CCT vigente, deixou de enfrentar relevante questão fática temporal, a saber, a existência de CCT quando foi elaborado o orçamento estimativo do certame; e
	d) O Tribunal se omitiu quanto às justificativas apresentadas pela contratada, mesmo elas sendo diferentes ou contraditórias às trazidas pela Câmara dos Deputados; conforme demonstrado na representação, é significativa a representatividade dos salários superiores aos de mercado com relação ao valor do contrato; diferentemente da Câmara dos Deputados, a empresa Partner Security Serviços de Segurança Ltda. considerou os salários da CCT válidos ao analisar a discrepância entre o valor do contrato e o de mercado.
6.	Nesse contexto, a recorrente solicitou o acolhimento dos presentes embargos, a fim de que fossem declarados os equívocos e efetuadas as suas retificações.
7.	Por meio de despacho, determinei a notificação da sociedade empresária Partner Security Serviços de Segurança Ltda. para que apresentasse, se lhe aprouvesse, no prazo de 15 dias, contrarrazões aos embargos de declaração opostos pela Soberana Segurança e Vigilância Ltda., nos termos do art. 284 do Regimento Interno.
8.	Na ocasião, solicitei que a Selog, na sequência, se manifestasse sobre a admissibilidade e o mérito do presente recurso a partir dos elementos trazidos pelas partes.
9.	Após o transcurso do prazo sem que a Partner Security Serviços de Segurança Ltda. enviasse suas contrarrazões, a unidade técnica deu prosseguimento ao feito, na forma da instrução transcrita parcialmente a seguir com os ajustes de forma que entendi conveniente:
"10.	A representante foi notificada do teor da decisão de mérito em 21/8/2019 (peças 36 e 39) e interpôs os embargos de declaração no dia 2/9/2019 (peça 17) , perfazendo um lapso temporal de doze dias contados a partir da notificação.
11.	Tendo em vista que o prazo de dez dias previsto no art. 34, § 1º, da Lei 8.443/1992 c/c o art. 287, § 1º, do Regimento Interno/TCU expiraria em 31/8/2019, ou seja, num sábado, seu decurso ficou adiado para o primeiro dia útil subsequente, nos termos do art. 185, § 2º, da mencionada norma regimental, que se deu em 2/9/2019. Dessa forma, a interposição dessa peça recursal ocorreu tempestivamente.
12.	Com relação à legitimidade, cumpre ressaltar que o pedido de ingresso como parte interessada no presente processo, formulado pela autora, foi indeferido pelo Ministro-Relator, por meio do despacho exarado em 9/5/2019 (peça 15) , sob o fundamento no art. 146 do Regimento Interno/TCU, motivo pelo qual se constata que a empresa não está legitimada para interpor recursos contra as decisões monocráticas ou aquelas emanadas pelo Colegiado.
13.	Portanto, estando ausente requisito essencial para sua admissão, os embargos de declaração não devem ser conhecidos pelo Tribunal.
14.	Todavia, em cumprimento ao despacho do Ministro-Relator (peça 44) , que também determinou à Selog que se manifestasse sobre o mérito desse recurso, serão analisadas, a seguir, as questões suscitadas pela embargante.
EXAME TÉCNICO
15.	Argumentos da embargante: o Acórdão 6154/2019-TCU-Primeira Câmara apresenta as seguintes obscuridades ou omissões:
a) o Tribunal analisou o teor da determinação contida no Acórdão 2758/2018-TCU-Plenário, da relatoria do Ministro Bruno Dantas, mas sem adentrar ao mérito, o qual envolve situação fática ocorrida no Senado Federal, que seria análoga à discutida no processo e com entendimento contrário ao julgado embargado, por considerar improcedentes as alegações para a fixação de salários em patamar superior àqueles da convenção coletiva de trabalho (peça 42, p. 4-5) ;
b) a análise do índice de 30% para majoração da remuneração mínima, fixado no art. 2º, § 1º, da Resolução-CD 3/2011, considerou apenas a pesquisa de preços realizada pela Câmara dos Deputados, omitindo-se acerca da sua relação com a convenção coletiva de trabalho (peça 42, p. 5) ;
c) ao aceitar a justificativa da Câmara dos Deputados de que não existia convenção coletiva de trabalho vigente na data da pesquisa de preços, o Tribunal deixou de considerar o fato de que a Administração utilizou pesquisa do mês de dezembro de 2018 no mês de março de 2019, quando já estava em vigência nova convenção (peça 42, p. 5-6) ; e
d) o Tribunal se omitiu a respeito das justificativas apresentadas pela contratada, apesar de serem contraditórias em relação às alegações da Câmara dos Deputados, notadamente quanto ao argumento daquela empresa de que a representatividade dos salários com valor superior ao de mercado corresponde a uma pequena parcela do contrato (peça 42, p. 6-7) .
16.	Análise: há que se destacar, inicialmente, que o Acórdão 6154/2019-TCU-Primeira Câmara, objeto de embargos opostos pela autora, julgou o presente processo por relação, acatando integralmente o teor das instruções elaboradas por esta Unidade Técnica. Dessa forma, seus argumentos serão confrontados com os posicionamentos desses pareceres da Selog.
16.1.	Em relação ao Acórdão 2758/2018-TCU-Plenário que, segundo a representante, não se teria adentrado ao seu mérito, cabe destacar que a instrução preliminar havia destacado que a Câmara dos Deputados já tinha sido cientificada do teor do seu subitem 9.4, o qual considerou ser falha a fixação no edital de salários acima daqueles estabelecidos nas convenções coletivas e de outras contratações da Administração Pública, sem aparente motivação. Mas também ressaltou que o órgão havia apresentado suas justificativas, indicando que os valores constantes no edital estavam em consonância com a Resolução-CD 3/2011 (peça 11, p. 4-5, parágrafos 13-17) .
16.2.	Naquele juízo perfunctório da matéria, posicionou-se pela concessão de medida cautelar, para que o certame fosse suspenso (peça 11, p. 5, parágrafo 18) . Porém, o Ministro Relator indeferiu o pleito, uma vez que o contrato já havia sido firmado antes da sua manifestação (peça 15) .
16.3.	Ao se analisar os esclarecimentos prestados pela Administração, em sede de oitiva, (peça 29) , esta Unidade Técnica acatou os argumentos da Câmara dos Deputados, no sentido de que a ciência constante no subitem 9.4 do Acórdão 2758/2018-TCU-Plenário não tinha caráter impositivo, ao contrário do que ocorre com o instituto da determinação, prevista no art. 250, II, do Regimento Interno/TCU (peça 29, p. 4, parágrafos 3-6) .
16.4.	Também foi acolhido o argumento de que a fixação dos salários no edital observou o disposto no art. 2º, § 1º, da Resolução-CD 3/2011, segundo o qual não podem sofrer acréscimos superiores a 30% em relação àqueles valores médios praticados no mercado e, não obrigatoriamente em face daqueles pactuados em convenção coletiva de trabalho (peça 29, p. 4-5, parágrafos 7-10) .
16.5.	Quanto ao fato de que se teria desconsiderado que a Câmara dos Deputados havia utilizado, em março de 2019, pesquisa de preços realizada no mês de dezembro de 2018, ocasião em que já estaria em vigência nova convenção coletiva de trabalho, há que se ressaltar que a instrução de mérito consignou que, nos termos do art. 2º, § 3º, da Resolução-CD 3/2011, não havia obrigatoriedade de que fossem seguidos os pisos estabelecidos pela categoria, podendo ser consideradas outras fontes de pesquisas (peça 29, p. 6, parágrafos 16-18) .
16.6.	Neste ponto, destacou, ainda, que a jurisprudência do Tribunal tem seguido no sentido de se admitir que sejam fixadas remunerações acima daquelas estabelecidas em convenções coletivas de trabalho, desde que fosse verificada a necessidade de contratação de profissionais com maior qualificação, dada a complexidade dos serviços a serem desempenhados. Constatou-se que tais requisitos foram observados parcialmente pelo órgão, o que motivou a proposição de ciência em face de algumas impropriedades, a teor do que restou consignado no subitem 9.4 do julgado embargado (peça 29, p. 6, parágrafos 19-20) .
16.7.	Quanto à alegação de suposta omissão na análise das justificativas apresentadas pela contratada, não se vislumbra contradição nos esclarecimentos prestados pela empresa, em decorrência da sua oitiva, quando comparados àqueles trazidos aos autos pela Câmara dos Deputados, ao contrário do defendido pela embargante.
16.8.	A instrução precedente, de fato, não adentrou de forma específica ao mérito das alegações da contratada, mas indicou que seu exame estava inserto na análise da manifestação apresentada pelo órgão, que era mais abrangente. Ademais, a empresa Partner afirmou que alguns salários (a alegada pequena parcela do contrato) eram superiores entre 36% e 77% em relação àqueles da convenção coletiva de trabalho e não aos valores médios do mercado, conforme afirmação da embargante (peça 29, p. 7-9, parágrafos 30-33) .
16.9.	Dessa forma, vislumbra-se apenas uma obscuridade, relativa a uma falha formal no julgamento do processo, tendo em vista que haviam sido detectadas impropriedades que resultaram em ciência ao órgão. Esse fato ensejaria a retificação do Acórdão 6154/2019-TCU-Primeira Câmara, para substituir a expressão "improcedente" por "procedente em parte".
CONCLUSÃO
17.	Os embargos de declaração não devem ser conhecidos pelo Tribunal, em razão da ausência de legitimidade da recorrente para a sua interposição, uma vez que foi admitida como parte interessada no presente processo, nos termos do art. 146 do Regimento Interno/TCU c/c o art. 2º, § 2º, da Resolução-TCU 36/1995.
18.	Caso o Tribunal reconsidere o posicionamento acerca do ingresso da representante como parte interessada no presente processo, fato que se alega apenas por precaução, restaria legitimada para interpor recursos contra o julgado em comento, contudo, em face do exposto no curso desta instrução, deve a Corte, alternativamente, conhecer os embargos de declaração e, no mérito, dar-lhes provimento parcial, promovendo-se a retificação do Acórdão 6154/2019-TCU-Primeira Câmara, para substituir a expressão "improcedente" por "procedente em parte".
PROPOSTA DE ENCAMINHAMENTO
19.	Diante do exposto, submetem-se os autos à consideração superior, propondo-se:
19.1.	não conhecer os embargos de declaração interpostos pela Soberana Segurança e Vigilância Ltda. (CNPJ 01.066.493/0001-25) , visto que a empresa não é parte interessada no presente processo e, portanto, não está legitimada para interpor recursos perante o Tribunal; ou
19.2.	conhecer os embargos de declaração interpostos pela Soberana Segurança e Vigilância Ltda. (CNPJ 01.066.493/0001-25) , caso o entendimento pelo indeferimento de seu ingresso como parte interessa nos autos seja revisto, e, no mérito, dar-lhes provimento parcial, promovendo-se a retificação do Acórdão 6154/2019-TCU-Primeira Câmara, para substituir a expressão "improcedente" por "procedente em parte;
19.3.	encaminhar cópia da decisão que vier a ser proferida à embargante e à Câmara dos Deputados; e
19.4.	arquivar os presentes autos, nos termos do art. 169, V, do Regimento Interno/TCU."
	É o relatório.

Fausto Domingos Nascimento Neto (314.142/OAB-SP), representando Partner Security Serviços de Segurança Ltda.; e Monique Rafaella Rocha Furtado (34131/OAB-DF) e outros, representando Soberana Segurança e Vigilância Ltda.

Não atuou.

REPRESENTAÇÃO. SUPOSTAS IRREGULARIDADES NA FORMAÇÃO DE PREÇOS DE PREGÃO ELETRÔNICO PARA A CONTRATAÇÃO DE SERVIÇOS DE VIGILÂNCIA ARMADA E DESARMADA. OITIVA DA INTERESSADA E DA CÂMARA DOS DEPUTADOS. COMPROVAÇÃO DE QUE A CONTRATAÇÃO SEGUIU OS PARÂMETROS DA NORMA DE REGÊNCIA. EMBARGOS DE DECLARAÇÃO. RECORRENTE NÃO COMPROVOU RAZÃO LEGÍTIMA PARA FIGURAR NO PROCESSO COMO INTERESSADA. NÃO CONHECIMENTO.

REPRESENTAÇÃO (REPR)

Secretaria de Controle Externo de Aquisições Logísticas (Selog).

Cuidam os autos de embargos de declaração opostos pela sociedade empresária Soberana Segurança e Vigilância Ltda. ao Acórdão 6154/2019-TCU-Primeira Câmara.
2.	O presente feito trata, originalmente, de representação trazida pela referida empresa dando conta de possíveis irregularidades no Pregão Eletrônico 38/2019, realizado pela Câmara dos Deputados, cujo objeto era a contratação de serviços continuados na área de vigilância armada e desarmada em áreas internas e externas e dos blocos de apartamentos funcionais daquele órgão, em Brasília-DF.
3.	Após o exame preliminar da Selog, autorizei a oitiva de mérito da Câmara dos Deputados e da sociedade empresária Partner Security Serviços de Segurança Ltda., vencedora do certame e signatária do contrato, com fulcro no art. 250, inciso V, do Regimento Interno, para que se manifestassem sobre o seguinte fato: 
" fixação, no edital do Pregão Eletrônico 38/2019, de remuneração mínima acima de 30% dos valores pactuados em convenção coletiva de trabalho, considerando que, em análise preliminar, os serviços a serem executados não possuem complexidade tal que justifique considerar que os salários de mercado correspondentes aos postos a serem contratados são superiores aos das categorias definidos em CCT, em possível afronta ao disposto no art. 40, inciso X, da Lei 8.666/1993 e no art. 9º, § 2º, do Decreto 5.450/2005, ao disposto no art. 2º, §1°, da Resolução 3/2011-CD e à jurisprudência do TCU (Acórdãos 2.144/2006-Plenário, 1.612/2010-Plenário, 823/2014-Plenário e 2.799/2017-1ª Câmara) ."
4.	Diante das respostas apresentadas pelos interessados, esta Corte de Contas anuiu à análise da unidade técnica e decidiu conhecer da representação; indeferir o pedido de concessão de medida cautelar formulado pelo representante, tendo em vista a inexistência dos elementos necessários para sua adoção; no mérito, considerar a presente representação improcedente; dar ciência da deliberação à Câmara dos Deputados, à Partner Security Serviços de Segurança Ltda. e à autora da representação, encaminhando-lhes cópia da instrução da unidade técnica; dar ciência das impropriedades à Câmara dos Deputados; e arquivar o processo.
5.	Irresignada com esta deliberação, a empresa Soberana Segurança e Vigilância Ltda. ingressou com os presentes embargos de declaração, nos quais alega, em apertada síntese, que houve os seguintes pontos de obscuridade/omissão:
	a) o Tribunal analisou o teor da determinação contida no Acórdão 2758/2018-TCU-Plenário, sem, entretanto, debruçar-se sobre o mérito da deliberação, que trouxe entendimento contrário ao firmado no presente caso;
	b) ao analisar o limite de 30% fixado no artigo 2°, § 1°, da Resolução - CD 3/2011, a decisão assim procedeu apenas em relação à pesquisa de preços realizada pela Câmara dos Deputados, omitindo-se sobre o fato de que esse percentual foi extrapolado quando considerados os salários previstos na Convenção Coletiva de Trabalho (CCT) ;
	c) sobre a pesquisa de preços utilizada pela Câmara dos Deputados, o Tribunal, ao aceitar a justificativa de que na data da pesquisa inexistia CCT vigente, deixou de enfrentar relevante questão fática temporal, a saber, a existência de CCT quando foi elaborado o orçamento estimativo do certame; e
	d) O Tribunal se omitiu quanto às justificativas apresentadas pela contratada, mesmo elas sendo diferentes ou contraditórias às trazidas pela Câmara dos Deputados; conforme demonstrado na representação, é significativa a representatividade dos salários superiores aos de mercado com relação ao valor do contrato; diferentemente da Câmara dos Deputados, a empresa Partner Security Serviços de Segurança Ltda. considerou os salários da CCT válidos ao analisar a discrepância entre o valor do contrato e o de mercado.
6.	Nesse contexto, a recorrente solicitou o acolhimento dos presentes embargos, a fim de que fossem declarados os equívocos e efetuadas as suas retificações.
7.	Por meio de despacho, determinei a notificação da sociedade empresária Partner Security Serviços de Segurança Ltda. para que apresentasse, se lhe aprouvesse, no prazo de 15 dias, contrarrazões aos presentes embargos de declaração, nos termos do art. 284 do Regimento Interno.
8.	Cumprida essa medida processual, sem qualquer manifestação por parte da empresa Partner Security Serviços de Segurança Ltda., a unidade técnica deu prosseguimento ao feito e alvitrou:
"19.1.	não conhecer os embargos de declaração interpostos pela Soberana Segurança e Vigilância Ltda. (CNPJ 01.066.493/0001-25) , visto que a empresa não é parte interessada no presente processo e, portanto, não está legitimada para interpor recursos perante o Tribunal; ou
19.2.	conhecer os embargos de declaração interpostos pela Soberana Segurança e Vigilância Ltda. (CNPJ 01.066.493/0001-25) , caso o entendimento pelo indeferimento de seu ingresso como parte interessa nos autos seja revisto, e, no mérito, dar-lhes provimento parcial, promovendo-se a retificação do Acórdão 6154/2019-TCU-Primeira Câmara, para substituir a expressão "improcedente" por "procedente em parte;"
9.	Feito esse necessário resumo, passo a decidir.
10.	Preliminarmente, compreendo que os presentes embargos de declaração não preenchem os requisitos de admissibilidade previstos no art. 34, § 1º, da Lei 8.443/1992, porquanto a sociedade empresária Soberana Segurança e Vigilância Ltda. não demonstrou razão legítima para intervir no processo na condição de interessada.
11.	Sobre o assunto, ressalto que indeferi, na fase preliminar do processo, pedido formulado pela empresa para se habilitar como interessada nos autos, acolhendo a análise da unidade técnica. Nesse contexto, considerando que a sociedade não juntou nenhum elemento, nessa etapa processual, apto a demonstrar o seu interesse processual, julgo pertinente não conhecer dos presentes embargos de declaração, por ausência de legitimidade da recorrente.
12.	Enfatizo que tal posicionamento está de acordo com a ampla jurisprudência do Tribunal estatuída no Acórdão 186/2016-TCU-Plenário, 1.626/2010-1ª Câmara 649/2008-Plenário, 1.642/2016-Plenário, 6.348/2017-2ª Câmara, 1.343/2015-Plenário, Acórdão 6695/2019-TCU-Primeira Câmara, dentre outros, que exige a habilitação do autor da representação como interessado para que ele interponha recursos contra deliberações desta Corte de Contas.
13.	Ainda que assim não fosse, verifico, quanto ao mérito, que os argumentos trazidos pela embargante não são idôneos para modificar a decisão atacada.
14.	Isso porque restou demonstrado nos autos que a fixação dos salários no edital do Pregão Eletrônico 38/2019 observou o disposto no art. 2º, § 1º, da Resolução-CD 3/2011, que admite acréscimo de 30% em relação aos valores médios praticados no mercado, os quais podem ser apurados pelas diversas formas especificadas na norma, não se restringindo ao fixado em convenção coletiva de trabalho.
15.	Com isso, embora alguns salários tenham superado o percentual supramencionado quando aplicado sobre a convenção vigente em 2019, eles atenderam ao limite estabelecido na resolução incidente, ao se aplicar o referido percentual sobre levantamento realizado pela Câmara dos Deputados, o qual contemplou salários praticados no setor privado (por meio de pesquisa sob demanda) e no setor público.
16.	Quanto ao Acórdão 2758/2018-TCU-Plenário, verifico que a decisão recorrida não está, a rigor, em contradição com o comando estatuído em seu item 9.4.1, in verbis:
"9.4. dar ciência à Câmara dos Deputados, com fundamento no art. 7º da Resolução - TCU 265/2014, da seguinte falha, para que sejam adotadas medidas internas com vistas à prevenção de ocorrência de outras semelhantes:
9.4.1. falta de comprovação da observância ao art. 3º da Lei 8.666/1993 no certame que deu origem ao Contrato 206/2016, tendo em vista a fixação, no edital, de salários acima daqueles estabelecidos nas convenções coletivas e de outras contratações da Administração Pública, sem aparente motivação, considerando o caráter rotineiro e ausente de complexidade das tarefas a serem desempenhadas pelos funcionários". (grifos acrescidos) 
17.	Isso porque a fixação dos salários no Pregão Eletrônico 38/2019 seguiu, como visto, o parâmetro de referência estabelecido no art. 2º, § 1º, da Resolução-CD 3/2011, tendo respeitado o limite máximo estabelecido, ao se aplicar o percentual de 30% sobre o valor obtido no levantamento de outras contratações de serviços de vigilância armada. 
18.	Nesse contexto, dentro do espírito de aperfeiçoamento da jurisprudência desta Casa, sou da opinião de que as orientações estatuídas no Acórdão 6154/2019-TCU-Primeira Câmara se somam à medida imposta no subitem 9.4.1 do Acórdão 2758/2018-TCU-Plenário, cabendo à Câmara dos Deputados dar cumprimento aos respectivos comandos nos futuros certames licitatórios a fim de evitar a ocorrência de irregularidades.
19.	A respeito da falta de análise das justificativas apresentadas pela contratada na fase preliminar do processo, entendo que a defesa da Câmara dos Deputados logrou êxito em comprovar a conformidade da contratação com a Resolução-CD 3/2011, o que torna irrelevantes, sob o ponto de vista processual, eventuais argumentos da contratada acerca da baixa materialidade do excesso dos salários comparativamente à convenção coletiva.
20.	Dito de outra forma, ainda que se recusassem os argumentos da empresa Partner Security Serviços de Segurança Ltda., foi cabalmente demonstrado no processo que os atos praticados no Pregão Eletrônico 38/2019 não infringiram os parâmetros de fixação de preços para a contratação de serviços pela Câmara dos Deputados, estabelecidos na norma de regência, conforme a análise da Selog.
21.	Quanto às demais alegações, acolho e adoto como razão de decidir o exame empreendido pela unidade técnica.
22.	Diante de todo o exposto, voto por que seja adotada a deliberação que ora submeto a este Colegiado.
TCU, Sala das Sessões Ministro Luciano Brandão Alves de Souza, em 5 de novembro de 2019.
BENJAMIN ZYMLER 
Relator